

CONTACT

E-MAIL:

riatnicky@gmail.com

TÉLÉPHONE : +32 478 68 66 53

PROFIL

Avec 1 an d'expérience dans le domaine de l'audiovisuel et plus de 100 jours dans l'animation, je suis quelqu'un de dynamique, polyvalent et discipliné. J'ai acquis une aisance dans les relations publiques ainsi qu'une facilité à prendre du recul sur une situation. J'ai aussi passé 10 mois aux Etats-Unis afin de parfaire mon anglais.

PROJETS INFORMATIQUE

Jeu de société Quoridor en groupe, MVC & GUI (Java) :

https://github.com/SaitamEPHEC/Jav aQuoridor

Portfolio:

https://github.com/BelgianNicky/portfolio

Sonde température implémentation physique en groupe (C, Java) : https://github.com/SaitamEPHEC/Projet-Elec-2TL

LOISIRS

Ski Natation Escalade Les échecs Photographie Tennis de table

NICKY RIAT

FORMATION

ETUDE SUPERIEURE | **EPHEC – Technologie de l'informatique** | **2017- En** Diplômé en technologie de l'informatique

FORMATION COORDINATEUR CENTRE DE VACANCES | 2017

Formation en tant que coordinateur de centre de vacances et gestion de groupes

1 an aux USA | Santa Barbara | 2015

5 mois de cours d'anglais – 5 mois à Santa Barbara City College

ETUDE SECONDAIRE | Notre-Dame des Anges | 2014

Option économie & mathématiques fortes

BREVET ANIMATEUR | Vacances Vivantes | 2013

Brevet officiel d'animation octroyé par la FWB

PARCOURS PROFESSIONNEL

Joueur semi-pro pour Brussels Guardians puis RSCA

2018 – 2020

Joueur semi-pro sur le jeu League of Legends

Vacances Vivantes | Animateur | Assistant coordinateur de centre

2012 - 2017

Animateur / Assistant dans des centres de vacances

Millenium | Streamer animateur

Aout 2013 - Aout 2014

Job étudiant dans l'audiovisuel

ZRT Production | Streamer animateur

Juin 2013 - Juillet 2013

Job étudiant dans l'audiovisuel

COMPÉTENCES INFORMATIQUES

Programmation orientée objet – java Web – JS, HTML, CSS, PHP Base de données – SQL DB Automatisation – AUTOIT Réseau – Cisco

AUTRES COMPÉTENCES

Anglais – Niveau C1, suivant le cadre européen de référence Permis de conduire

Linux Word, Excel, Photoshop, LightRoom, HitFilm Express, OBS